臺灣彰化地方法院刑事判決　　　　　　　　　　　　　九十三年度簡字第一九號
　　公　訴　人　臺灣彰化地方法院檢察署檢察官
　　被　　　告　甲○○
　　　　　　　　乙○○
　　　　　　　　丁○○
　　　　　　　　戊○○
　　　　　　　　丙○○
右列被告因違反商標法案件，經檢察官聲請以簡易判決處刑（九十二年度偵字第六０
一０號、第六０一一號），本院彰化簡易庭認不宜以簡易判決處刑，移由本院依通常
程序審理，而被告自白犯罪，認宜以簡易判決處刑如左：
        主  文
戊○○連續意圖欺騙他人，於同一商品，使用相同於他人註冊商標之圖樣而販賣，處
拘役伍拾日，如易科罰金，以參佰元折算壹日。
扣案之仿冒「海倫仙度絲」牌洗髮精陸瓶、「ＤＯＶＥ」牌沐浴乳壹瓶均沒收。
丁○○連續意圖欺騙他人，於同一商品，使用相同於他人註冊商標之圖樣而販賣，處
拘役伍拾日，如易科罰金，以參佰元折算壹日。
甲○○、乙○○、丙○○意圖欺騙他人，於同一商品，使用相同於他人註冊商標之圖
樣而販賣，各處拘役肆拾日，如易科罰金，均以參佰元折算壹日。
    事實及理由
一、本件犯罪事實除：刪除犯罪事實一第八行第七字起「又以賣給乙○○，甲○○」
    等字，及第九行「乙○○再以每瓶一百零八元之價格賣給知情之丁○○」，應更
    正為「乙○○再於九十年九月間以每瓶一百零八元之價格賣給知情之丁○○」；
    另更正犯罪事實二第八行「丁○○又以每瓶二百十元至二百三十元之價格賣與知
    情之戊○○」為「丁○○又以每瓶一百九十五元之價格賣與知情之戊○○」外，
    其餘均認與檢察官聲請簡易判決處刑書之記載相同，茲引用如附件。
二、本案證據及所犯法條除引用檢察官聲請簡易判決處刑書外，業據被告甲○○、乙○○、丁○○、戊○○、丙○○等人，於本院行準備程序訊問時自白不諱（詳見
    本院九十三年七月十二日準備程序筆錄），核與檢察官聲請簡易判決處刑書所載
    之其他證據相符，被告等之自白與事實相符，應堪採信。
三、查商標法業於九十二年五月二十八日修正，依修正後商標法第九十四條規定，本
    法自公佈日起六個月後施行，自應於九十二年十一月二十八日生效，是被告行為
    後，商標法已修正變更，原商標法第六十三條修正為新商標法第八十二條，然兩
    規定之內容文字及法定刑均相同，為明知為前條商品而販賣：：，處一年以下有
    期徒刑、拘役或科或併科新臺幣五萬元以下罰金；又原商標法第六十二條第一款
    之規定修正為新商標法第八十一條第一款，然兩規定之法定刑仍相同，並無加重
    或減輕，惟修正後商標法第八十一條之規定，已刪除「意圖欺騙他人」之要件，
    改為「未得商標權人或團體商標權人同意」，比較兩者規定要件不同，顯然新法
    刪除「意圖欺騙他人」之要件，使新法適用範圍擴大，對被告較為不利，以修正
    前之商標法第六十二條之規定對被告有利，依刑法第二條第一項但書之規定，仍
    應適用最有利於被告之行為時之修正前商標法第六十三條、第六十二條第一款。
    核被告所為，係犯修正前商標法第六十三條、第六十二條第一款之意圖欺騙他人
    ，於同一商品，使用相同於他人註冊商標之圖樣而販賣罪。公訴人認係犯修正後
    商標法第八十二條之罪，容有誤會；又被告甲○○等人係上下手之販賣關係，公
    訴人認係共同正犯亦有誤會，附此敘明。另被告丁○○、戊○○連續多次犯行，
    時間緊接，所犯又係構成要件相同之罪名，顯係基於概括犯意反覆為之，為連續
    犯，應依刑法第五十六條之規定論以一罪，並加重其刑，其等二人一行為侵害寶
    僑家品股份有限公司及己○○○股份有限公司，觸犯二罪名，為想像競合犯，應
    依刑法第五十五條之規定從一重斷。爰審酌被告甲○○、乙○○、丁○○、戊○○、丙○○等人之品行，犯罪之動機、目的、手段，所生危害、所得利益，及犯
    後坦承犯行之態度等一切情狀，分別量處如主文所示之刑，並均諭知易科罰金之
    折算標準，以示懲處。至扣案之仿冒「海倫仙度絲」牌洗髮精六瓶、「ＤＯＶＥ
    」牌沐浴乳一瓶，均併依修正前商標法第六十四條之規定沒收之。
四、依刑事訴訟法第四百四十九條、第四百五十四條第二項、第二百九十九條第一項
    前段，修正前商標法第六十三條、第六十二條第一款、第六十四條，刑法第十一
    條前段、第二條第一項但書、第五十六條、第五十五條、第四十一條第一項前段
    ，罰金罰鍰提高標準條例第二條，逕以簡易判決處刑如主文。
中      華      民      國      九十三      年      七    月    十三    日
                                臺灣彰化地方法院刑事第一庭
                                    法      官  陳  秋  錦
右正本證明與原本無異。
如不服本判決，應於判決送達後十日內，向本院提出上訴狀（須附繕本）。
告訴人或被害人對於判決如有不服具備理由請求檢察官上訴者，其上訴期間之計算係
以檢察官收受判決正本之日期為準。
                                    法院書記官  于  淑  真
中      華      民      國      九十三      年      七    月    十四    日
商標法第六十三條
明知為前條商品而販賣、意圖販賣而陳列、輸出或輸入者，處一年以下有期徒刑、拘
役或科或併科新台幣五萬元以下罰金。
商標法第六十二條
意圖欺騙他人，有左列情事之一者，處三年以下有期徒刑、拘役或科或併科新台幣二
十萬元以下罰金。
一、於同一商品或類似商品，使用相同或近似於他人註冊商標之圖樣者。
二、於有關同一商品或類似商品之廣告、標帖、說明書、價目表或其他文書，附加相
　　同或近似於他人註冊商標圖樣而陳列或散布者。
商標法第六十四條
犯前二條之罪所製造、販賣、陳列、輸出或輸入之商品不問屬於犯人與否,沒收之。
